臺灣花蓮地方法院民事裁定
110年度監宣字第156號
聲  請  人  甲○○  

相  對  人  乙○○  

關  係  人  丙○○  

上列當事人間聲請監護宣告事件，本院裁定如下：
    主  文
宣告乙○○（女，民國○○年○月○日生，身分證統一編號：Z0000000
00號）為受監護宣告之人。
選定聲請人為相對人之監護人。
指定關係人丙○○為會同開具財產清冊之人。
程序費用由相對人負擔。
    理  由
一、聲請意旨略以：聲請人為相對人之女，相對人因血管性失智
    症，致不能為意思表示或受意思表示，亦不能辨識其意思表
    示之效果，已達受監護宣告之程度，爰依民法第14條及家事
    事件法第164條等規定，聲請准予對相對人為監護宣告，並
    選定聲請人為其監護人，及指定關係人即相對人之女丙○○為
    會同開具財產清冊之人等語。
二、對於因精神障礙或其他心智缺陷，致不能為意思表示或受意
    思表示，或不能辨識其意思表示之效果者，法院得因本人、
    配偶、四親等內之親屬、最近一年有同居事實之其他親屬、
    檢察官、主管機關、社會福利機構、輔助人、意定監護受任
    人或其他利害關係人之聲請，為監護之宣告，民法第14條第
    1項定有明文。
三、經查，聲請人上開主張，業據其提出臺灣基督教門諾會醫療
    財團法人門諾醫院壽豐分院診斷證明書、身心障礙證明、親
    屬系統表、同意書、戶籍謄本為證。而本院於民國110年11
    月5日在鑑定人王迺燕醫師前訊問相對人，相對人平日臥床
    ，當日乘坐輪椅，行動不便需他人協助，拍打叫喚均無反應
    。又經鑑定人鑑定後認：相對人罹患極重度血管性失智症、
    水腦症，意識清醒但對語言詢問無法確實回應，語文能力尚
    無法清晰描述，也無法以書寫方式清楚陳述意思。無法書寫
    自己姓名，表示相對人無法正確接收語言及表達，在操作能
    力、對事務之判斷、邏輯推理等方面能力亦極度障礙，整體
    認知能力為極重度缺損。其認知能力、執行能力、生活技能
    與社會功能均嚴重障礙，無適當管理處分自己財產之能力。
    綜合以上，認相對人因上開精神障礙，完全不能為意思表示
    或受意思表示，或辨識其意思表示效果，此有臺灣基督教門
    諾會醫療財團法人門諾醫院壽豐分院精神鑑定報告書在卷足
    按（見本院卷第77頁至第81頁）。是本院依上開事證及鑑定
    人意見，認相對人因血管性失智症及水腦症，已達不能為意
    思表示或受意思表示，及不能辨識其意思表示效果之程度，
    故聲請人聲請本件監護宣告為有理由，應予准許，爰依法宣
    告相對人為受監護宣告之人。
四、又本院依職權函請維安社會工作師事務所進行訪視，據函覆
    略以：聲請人有意願擔任監護人，訪視過程中觀察聲請人表
    達能力與行動能力良好，生理外觀無明顯疾病特徵，雖有癌
    症病史，但目前健康控制狀況良好，並未影響日常生活。聲
    請人目前有穩定收入，身心狀況於訪視過程中並無異狀。聲
    請人確實實際照顧相對人，同時負擔相對人相關照顧費用支
    出，能掌握並具體描述關於相對人的照顧安排與醫療情形。
    對於未來照顧擬延續目前聘請外籍看護工24小時照顧。訪視
    時相對人照顧環境整潔，身上無異味，受照顧情形良好，建
    議由聲請人擔任監護人等語，此有維安社會工作師事務所成
    年人之監護宣告案件之訪視評估報告在卷可查（見本院卷第
    87頁至第93頁）。本院審酌上開訪視報告內容，及聲請人與
    會同人均為相對人之女，情屬至親，相對人現受照顧狀況良
    好，足見若延續過往照顧之模式，亦屬對相對人有利。且相
    對人之最近親屬均同意由聲請人擔任相對人之監護人，並由
    關係人丙○○擔任會同人，故本院認由聲請人與丙○○分別擔任
    相對人之監護人及會同開具財產清冊之人，符合受監護宣告
    人之最佳利益，核無不當，爰選定聲請人擔任受監護宣告人
    之監護人，並指定丙○○擔任會同開具財產清冊之人。
五、依家事事件法第164條第2項，裁定如主文。
中　　華　　民　　國　　110 　年　　11　　月　　29　　日
　　              家事法庭    法  官    何効鋼
以上正本係照原本作成。
如對本裁定抗告，須於裁定送達後10日之不變期間內，向本院提
出抗告狀，並繳納抗告費新臺幣1,000元。
中　　華　　民　　國　　110 　年　　11　　月　　30　　日
                              書記官    許家昌